【裁判字號】    88,易,4769
【裁判日期】    890114
【裁判案由】    公共危險
【裁判全文】
臺灣高雄地方法院刑事判決                        八十八年度易字第四七六九號
    公  訴  人  臺灣高雄地方法院檢察署檢察官
    被      告  甲○○
右列被告因公共危險案件，經檢察官聲請簡易判決處刑（八十八年度偵字第一九五二
九號），本院岡山簡易庭認不宜以簡易判決處刑（八十八年度岡簡字第二八二號），
改適用通常程序審判，判決如左：
    主  文
甲○○服用酒類，不能安全駕駛動力交通工具而駕駛，處拘役參拾日，如易科罰金，
以參佰元折算壹日。
    事  實
一、甲○○於民國八十八年七月二十四日晚上九時許，在高雄縣岡山鎮後紅里某處服
    用酒類，而於同日晚上十時三十分許飲酒結束，飲酒後吐氣所含酒精成份達每公
    升０．六一毫克，已處於不能安全駕駛動力交通工具之狀態，竟仍騎乘車號ＶＵ
    Ｔ－三五七號之機車。於同日晚上十一時二十九分許，行經高雄縣岡山鎮○○○
    路與百米路口時，為警查獲。
二、案經高雄縣警察局岡山分局報請臺灣高雄地方法院檢察署檢察官偵查起訴。
    理  由
一、訊據被告甲○○對於右揭時、地服用酒類，飲酒後吐氣所含酒精成份達每公升０
    ．六一毫克，而騎乘上開機車被查獲之事實坦承不諱，然辯稱：伊飲酒後意識仍
    清醒，未達不能安全駕駛之程度云云。惟查：
（一）證人即當時查獲被告之警員丙○○於本院審理時到庭結證稱：「當時我在場因
      擴大路檢攔下被告，他沒戴安全帽，我要他出示行照，他大聲吵，我們聞到酒
      味，所以帶他回去做酒測」、「天色昏暗看不出他動作有無遲緩」等語（詳見
      本院八十九年一月五日審判筆錄），而證人即訊問被告之警員乙○○亦證述被
      告當時有一點酒意等語（參見本院八十八年十一月十七日調查筆錄），並有酒
      精測定值、舉發違反道路交通管理事件通知單各一紙在卷可證。
（二）按刑法第一百八十五條之三規定所謂「不能安全駕駛」，係抽象危險犯，並不
      以發生具體危險為必要，就醫學文獻所知，酒精對認知行為功能之影響，於血
      液時酒精濃度達每一百毫升二０至三０（即呼氣之酒精濃度每公升０．一至．
      一五毫克）毫克即會動作變慢，思考力差；每一百毫升三０至八０毫克（即呼
      氣之酒精濃度每公升０．一五至０．四毫克）則動作與思考能力更下降；而酒
      精使用後對身體之影響除上述自主神經系統亢奮與認知功能的短暫性缺損外，
      與駕駛能力有關者尚有對移動景物之追蹤能力、經強光照射後恢復視力、監視
      四周之注意力，此三種能力在夜間駕車尤其重要；又飲酒後一小時左右，其體
      內酒精濃度可達最高；再者對於呼氣酒精濃度達每公升０．五五毫克以上，肇
      事率為一般正常人之十倍。（此有台北醫學院附設醫院精神科主任蔡尚穎「酒
      精對人體生理與行為之影響」一文可資參考）。
（三）而被告為警查獲時經酒精測試，其呼氣酒精濃度已達每公升０．六一毫克，猶
      高於前揭標準，其發生肇事之危險性，已高出一般人甚多，且被告自承飲酒之
      時，距離其為警查獲之時，約一小時，依前揭說明，被告當時駕駛狀況為體內
      血液酒精濃度最高之時，顯已達不能安全駕駛之情狀。綜上，被告所辯顯係卸
      責之詞，不足採信。本件事證明確，被告犯行洵堪認定。
二、核被告所為，係犯刑法第一百八十五條之三服用酒類不能安全駕駛動力交通工具
    而駕駛罪。爰審酌被告明知酒後精神狀態不佳，易肇生車禍，竟仍駕駛車輛，危
    及他人生命安全，惟念其未肇事，犯罪後坦承大部分犯行等一切情狀，量處如主
    文所示之刑，並諭知易科罰金之折算標準。
據上論斷，應依刑事訴訟法第四百五十二條、第二百九十九條第一項前段，刑法第一
百八十五條之三，第四十一條，罰金罰鍰提高標準條例第二條，判決如主文。
中        華        民      國      八十九    年    一    月    十四    日
                                  臺灣高雄地方法院刑事第二庭
                                      法  官  廖  建  瑜
右正本證明與原本無異。
如不服本判決，應於判決送達後十日內，向本院提出上訴狀。
                                      書記官  歐  文  政
中    華    民    國      八十九      年      一      月      十七      日
附錄：本案論罪科刑法條全文
刑法第一百八十五條之三：服用毒品、麻醉藥品、酒類或其他相類之物，不能安全駕
駛動力交通工具而駕駛者，處一年以下有期徒刑、拘役或三萬元以下罰金。


司法院資訊處製作；財團法人民間司法改革基金會備份。
